【裁判字號】    90,易,233
【裁判日期】    901023
【裁判案由】    竊盜等
【裁判全文】
臺灣基隆地方法院刑事判決                            九十年度易字第二三三號
    公  訴  人  臺灣基隆地方法院檢察署檢察官
    被      告  丙○○
右列被告因竊盜等案件，經檢察官聲請簡易判決處刑（九十年度偵字第六四八號），
及移送併辦（台灣台東地方法院檢察署九十年度偵字第五六六號），本院改依通常程
序判決如左：
    主  文
丙○○連續攜帶兇器竊盜，處有期徒刑柒月。
扣案之螺絲起子壹把沒收。
    事  實
一、丙○○基於意圖為自己不法所有之概括犯意，於民國（下同）九十年二月三日上
    午六時五十分許，在基隆市七堵區○○○○道（位於大同路三段路旁），持客觀
    上足以對人之生命、身體安全產生危險之螺絲起子一把，打破丁○○所有車牌號
    碼Ｘ７─０１７７號自用小客車之車窗玻璃後，竊取車內之行動電話耳機一付，
    得手後欲離去時，經丁○○發現自後追躡未果，仍為丙○○逃逸，嗣因丙○○於
    倉皇逃逸之際留下向不知情之吳俊徹所借用之ＧＱ─５３８１號自用小客車，遂
    央請不知情之鄭志雄與陳淑美（起訴書誤載為黃淑美）前往案發現場將上開ＧＱ
    ─５３８１號自用小客車開回，而為埋伏警員發現，循線於同日上午十時三十分
    許，在基隆市○○區○○街十九號逮獲丙○○，並扣得其所有供作案所用之螺絲
    起子一把；丙○○繼於九十年三月九日上午九時許，在台北縣汐止市○○街一號
    前，竊取甲○○所有之車牌號碼ＩＨ─８４７５號自用小客車，得手後供己使用
    ，嗣於同年月十一日二十三時五分許，駕駛上開竊得之自用小客車行經台九線時
    ，為台東縣警察局大武分局森永派出所臨檢查獲，而得悉上情。
二、案經丁○○訴由基隆市警察局第三分局報告臺灣基隆地方法院檢察署檢察官偵查
    起訴及移送併辦。
    理  由
一、訊據被告丙○○固坦承確有以自備之螺絲起子打破Ｘ７─０１７７號自用小客車
    之車窗玻璃後，竊取車內之行動電話耳機一付等情不諱，惟矢口否認有竊取被害
    人甲○○所有之車牌號碼ＩＨ─８４７５號自用小客車乙節，辯稱該車係向其友
    人乙○○所借云云。然查，右揭事實，業據被害人丁○○、甲○○及證人吳俊徹
    、鄭志雄、陳淑美等人於警訊時指訴暨證述綦詳，並有被告行竊所用之螺絲起子
    一把扣案可資佐證，復有贓物認領保管收據二紙及台北縣警察局車輛失竊、車牌
    遺失（尋獲）證明單一紙在卷可稽；且被告除經警訊問時無法提供出借上開他人
    失竊汽車者之年籍資料或聯繫方式，而只能單純依據警方所提供之乙○○口卡片
    指認出該名借車人之身分外，該名乙○○之人亦未曾居住在被告所稱之借車地點
    即台北縣汐止市○○○路附近，此有卷附之乙○○個人基本資料可查，況被害人
    甲○○失竊上開自用小客車之時間（九十年三月九日上午九時許）、地點（台北
    縣汐止市○○街一號）與被告丙○○所供借車之時間（九十年三月九日上午十時
    許）、地點（台北縣汐止市○○○路）相距甚近，若非被告當時身歷其境，怎能
    在如此短暫時間內向自己並不熟悉之人借得他人失竊之贓車？顯見被告上開所辯
    ，要無可採，事證明確，竊盜犯行均堪認定。
二、核被告所為，係犯刑法第三百二十一條第一項第三款加重竊盜罪、同法第三百五
    十四條毀損罪及同法第三百二十條第一項竊盜罪。又被告行竊時所攜帶之螺絲起
    子，於客觀上足以對人之生命、身體安全產生危險，應係兇器無疑，則被告攜帶
    兇器竊取被害人丁○○車內之行動電話耳機一付，所為係犯刑法第三百二十一條
    第一項第三款之加重竊盜罪，公訴意旨漏未斟酌此點，而認被告係犯同法第三百
    二十條第一項之罪，尚有未洽，惟其基本事實同一，本院自應予以審理，並變更
    其起訴法條，併予敘明。被告所犯加重竊盜及毀損二罪間，有方法結果之牽連關
    係，依刑法第五十五條規定，應從較重之加重竊盜罪處斷；被告先後二次加重竊
    盜及竊盜犯行，時間緊接，所犯復為構成要件相同之罪名，顯係基於概括犯意為
    之，應依連續犯之規定論以較重之加重竊盜罪，並依法加重其刑。爰審酌被告之
    犯罪動機、方法、次數、所生危害與犯後態度等一切情狀，量處如主文所示之刑
    。扣案之螺絲起子一把為被告所有供行竊所用之物，業據其供明在卷，亦依法宣
    告沒收，附此敘明。
據上論斷，應依刑事訴訟法第二百九十九條第一項前段、第三百條，刑法第五十六條
、第三百二十一條第一項第三款、第三百五十四條、第五十五條、第三十八條第一項
第二款，罰金罰鍰提高標準條例第一條前段，判決如主文。
本案經檢察官劉嶽承到庭執行職務
中      華      民      國      九十        年    十  月    二十三    日
                                   臺灣基隆地方法院刑事第三庭
                                         法  官    林  玉  珮
右正本證明與原本無異。
對於本件判決如有不服，應於收受送達後十日內，向本院提出上訴書狀，上訴於臺灣
高等法院，並按他造當事人之人數附具繕本。
                                         書記官    陳  俊  德
中      華      民      國      九十        年    十    月    二十四    日
附錄論罪法條
刑法第三百二十一條第一項第三款：
犯竊盜罪而有左列情形之一者，處六月以上五年以下有期徒刑：
三、攜帶兇器而犯之者。
刑法第三百五十四條：
毀棄、損壞前二條以外之他人之物，或致令不堪用，足以生損害於公眾或他人者，處
二年以下有期徒刑、拘役或五百元以下罰金。


司法院資訊處製作；財團法人民間司法改革基金會備份。
